臺灣高等法院民事判決　　　　　　　96年度重上更(一)字第29號
上　訴　人　酉○○
　　　　　　　　　　　　號7樓
　　　　　　申○○
　　　　　　寅○○（即張陳月鳳之承受訴訟人）
　　　　　　壬○○（即張陳月鳳之承受訴訟人）
　　　　　　　　　　　　之3號4樓
　　　　　　辛○○（即張陳月鳳之承受訴訟人）
　　　　　　子○○（即張陳月鳳之承受訴訟人）
　　　　　　丑○○（即張陳月鳳之承受訴訟人）
　　　　　　癸○○（即張陳月鳳之承受訴訟人）
　　　　　　　　　　　　號13樓
　　　　　　卯○○（即張陳月鳳之承受訴訟人）
　　　　　　辰○○○(陳珠璫之承受訴訟人)
　　　　　　巳○○(陳珠璫之承受訴訟人)
　　　　　　午○○(陳珠璫之承受訴訟人)
　　　　　　未○○(陳珠璫之承受訴訟人)
　　　　　　己○○（即李陳月昭之承受訴訟人）
　　　　　　戊○○（即李陳月昭之承受訴訟人）
　　　　　　丁○○（即李陳月昭之承受訴訟人）
上二人共同
法定代理人　甲○○
上　訴　人　丙○○（即李陳月昭之承受訴訟人）
　　　　　　乙○○（即李陳月昭之承受訴訟人）
上一人
法定代理人　庚○○
上十八人共同
訴訟代理人　陳錦隆律師
　　　　　　黃世芳律師
上　訴　人　戌　○
訴訟代理人　蔡俊有律師
追加被告　　保證責任台北市雙溪合作農場
法定代理人　戌○
訴訟代理人　蔡俊有律師
上列當事人間拆屋還地事件，兩造對於中華民國91年6月19日台
灣士林地方法院86年度重訴字第327號第一審判決各自提起上訴
，經最高法院發回更審，上訴人酉○○等並為訴之追加，本院於
96年7月31日言詞辯論終結，茲判決如下：
    主  文
兩造之上訴駁回。
追加被告應將坐落台北市○○區○○段2小段689-5號土地如附圖
所示編號17即門牌號碼為台北市○○區○○路74巷24號之房屋（
面積共37.41平方公尺）及坐落同所689-5號土地如附圖所示編號
17-1、23、23-1、23-2、24-1、25、25-1、坐落同所689-5號及
689-6號土地上如附圖所示編號24及坐落同所689號-1及689-8號
土地如附圖所示編號18、18-1，面積共729.98平方公尺之房屋拆
除，並將上開土地返還酉○○、申○○、寅○○、壬○○、辛○
○、子○○、丑○○、癸○○、卯○○、辰○○○、巳○○、午
○○、未○○、己○○、戊○○、丁○○、丙○○、乙○○。
第二審及發回前第三審訴訟費用由上訴人各自負擔；追加之訴訴
訟費用，由追加被告負擔。
本判決所命給付，於酉○○、申○○、寅○○、壬○○、辛○○
、子○○、丑○○、癸○○、卯○○、辰○○○、巳○○、午○
○、未○○、己○○、戊○○、丁○○、丙○○、乙○○以新台
幣陸佰肆拾萬元供擔保後，得假執行；但追加被告如以新台幣貳
仟萬元為擔保，得免為假執行。
    事  實
甲、酉○○、申○○、寅○○、壬○○、辛○○、子○○、丑○
    ○、癸○○、卯○○、辰○○○、巳○○、午○○、未○○
    、己○○、戊○○、丁○○、丙○○、乙○○（下稱酉○○
    等18人）方面方面：
一、上訴聲明：
  (一)原判決關於駁回酉○○等18人後開第2項之訴部分廢棄。
  (二)戌○應將坐落台北市○○區○○段2小段689-5號土地門牌號
    碼為台北市○○路74巷24號如附圖所示編號17-1、23、23-1
    、23-2、24-1、25、25-1之房屋及坐落同所689-5號及689-6
    號土地上如附圖所示編號24之房屋，及坐落同所689號-1及
    689-8號土地如附圖所示編號18、18-1之房屋，面積共729.
    98平方公尺拆除（以下僅依如附圖所示房屋編號記載）。
  (三)請准供擔保宣告假執行。
  (四)戌○之上訴駁回。
二、追加聲明：
  (一)先位聲明：追加被告應將編號17面積共37.41平方公尺之房
    屋拆除，並將占有之土地返還酉○○等18人。
  (二)備位聲明：追加被告應將附圖所示編號17、17-1、18、18-
    1、23、23-1、23-2、24、24-1、25、25-1之房屋拆除，並
    將占有土地返還上訴人。
  (三)請准供擔保宣告假執行。
三、陳述：除與原判決及發回前本院判決記載相同者，茲予引用
    外，補稱略以：
  (一)附圖所示編號17、17-1、18、18-1、23、23-1、23-2、24、
    24-1、25、25-1之房屋（下稱系爭建物），若非戌○所建即
    追加被告所建，而對系爭建物有事實上之處分權能，故酉○
    ○等18人提起本件請求戌○拆屋還地訴訟，所請求之原因事
    實與請求追加被告拆屋還地之原因事實有其社會事實上之共
    通性及關連，並得相互援用所主張之事實及證據資料，是酉
    ○○等18人自得於本訴訟中追加為被告，以符訴訟經濟及紛
    爭解決一次性之要求。
  (二)追加被告業已自承系爭編號17之房屋為其所建，則追加被告
    就編號17之房屋應負拆除之責。至於其餘編號17-1、18、18
    -1、23、23-1、23-2、24、24-1、25、25-1之房屋則若非戌
    ○所建，即為追加被告所建，且戌○或追加被告中對於上開
    建物有事實上之處分權，是戌○或追加被告中之一人自應負
    拆屋之責。至於戌○辯稱系爭建物非其所建，並提出主建物
    面積60平方公尺、附屬建物面積分別為19平方公尺及29平方
    公尺之臨溪里16-2號建物登記謄本為證，惟上開建物與酉○
    ○等18人之請求無涉，自不得據為有利戌○之認定。
  (三)戌○所辯：其係追加被告之場員，受農場分配使用系爭建物
    為放置農具、肥料、養殖及居住之用，而占有使用系爭編號
    17之房屋縱為真實，亦足證系爭建物為戌○供作私人居住之
    用，戌○係基於占有意思而使用系爭建物，為直接占有人，
    非為追加被告之占有輔助人，酉○○等18人自得請求戌○自
    系爭建物遷出並返還系爭土地。
四、證據：除援用原審及發回前本院前審提出者外，補提建築改
    良登記簿、臺灣士林地方法院家事庭通知、戶籍謄本與繼承
    系統表為證。
乙、戌○方面：
一、聲明：
  (一)原判決除確定部分外，不利於上訴人部分廢棄。
  (二)上廢棄部分，被上訴人在第一審之訴及假執行聲請駁回。
二、陳述：除與原判決及發回前本院判決記載相同者，茲予引用
    外，補稱略以：
  (一)被上訴人之追加，不符合民事訴訟法第255條第1項第5款、
    第6款之規定，又追加被告借用酉○○等18人土地係基於與
    酉○○等18人先祖陳梅沙之借用關係，與本件訴訟非得行同
    種之訴訟程序，應另行向管轄之地方法院起訴。且本件發回
    前，戌○在第二審法院行準備程序及言詞辯論時，即一再主
    張對系爭土地無處分權，亦為酉○○等18人所明知，是果如
    酉○○等18人所言，追加部分與本訴部分之訴訟標的法律關
    係有共同性、關聯性，必須合一確定，俾符合訴訟經濟原則
    ，則酉○○等18人至遲於發回前即應追加，詎酉○○等18人
    竟於發回更審後始追加被告，顯在延滯訴訟程序，且嚴重妨
    礙追加被告及戌○防禦方法之實施，故戌○及追加被告均不
    同意。
  (二)系爭土地為酉○○等18人之先祖陳梅沙借予中國大陸災胞救
    濟總會（現更名為中華救濟總會）及保證責任陽明山大陸義
    胞畜牧生產合作社（即追加被告之前身）使用，追加被告即
    於系爭土地上興建系爭建物，並分配予戌○使用，管理，是
    戌○僅係基於與追加被告之內部關係，受追加被告之指示而
    為占有之占有輔助人，而非占有人，故戌○對系爭建物並無
    事實上之處分權，酉○○等18人自不得求戌○拆除系爭建物
    。
  (三)原審判命戌○應由系爭建物遷出，並與原審共同被告中華救
    濟總會共同返還系爭土地，酉○○等18人於發回前第二審僅
    請求戌○單獨拆除系爭建物，未對原審共同被告中華救助總
    會（以下稱救助總會）上訴，請求戌○與中華救濟總會共同
    返還系爭土地，顯與於原審起訴之聲明及原審判決主文未合
    。且系爭編號17、17-1號建物除坐落系爭同所689-5號土地
    外，尚有部分坐落台北市政府公務局養護工程處所有之同所
    729、725號土地，亦即有200平方公尺不在拆除範圍內，則
    酉○○等18人請求將系爭編號17、17-1號建物全部拆除，自
    無理由。
三、證據：除援用原審及發回前本院前審提出者外，補提借用契
    約、土地使用證明書、台北市政府建設局函、「保護區老舊
    聚落高危險徵兆個案」安置拆遷意願調查表、土地登記謄本
    與會議錄為證。
丙、追加被告方面：
一、聲明：追加之訴駁回。
二、陳述：除援用戌○所提出者外，補稱略以：
  (一)酉○○等18人與救濟總會於43年9月9日簽立之契約書雖名為
    土地借貸契約，惟於47年4月土地使用證明書所載，陳梅沙
    已同意追加被告之前身陽明山大陸義胞畜牧生產合作社之設
    立，從事墾殖事業及建築房屋供義胞場員使用，且約定「土
    地免徵租金，稅捐由本會繳納」，足證追加被告非無償使用
    。又追加被告與陳梅沙亦約定「不得轉租轉讓」，亦證已成
    立租賃契約，與使用借貸契約相互間具有結合之關係，成為
    契約之聯立。
  (二)系爭土地業經台北市政府認定地上建物屬危險山坡地聚落，
    依台北市危險山坡地聚落拆遷自治條例之規定須強制拆除，
    並已將追加被告所配予場員住用之建物，列入台北市危險山
    坡地聚落拆遷安置救濟補助基準，強制拆遷補助範圍內，現
    正進行拆遷安置協調中。因此系爭土地及其地上建物既在保
    護區內危險山坡地上，必需強制拆除，倘酉○○等18人獲得
    勝訴判決，其除僅得將加被告所有建物拆除，收回系爭土地
    ，將追加被告及現仍住於其所有建物之場員掃地出門，致追
    加被告及場員一生血汗白流、流離失所外，酉○○等18人並
    能在系爭土地上重建任何建物，亦不能作其他任何開發利用
    ，足見酉○○等18人收回系爭土地除基於所有權之行使外，
    並無任何急迫性，且對酉○○等18人並無任何利益可言，更
    造成追加被告所屬場員受有無法獲得政府拆遷補償金之損害
    ，是酉○○等18人行使權利顯係以損害追加被告及其場員為
    主要目的，自難認其權利之行使合於誠實及信用方法。
三、證據：提出土地使用借貸契約書、土地使用證明書與台北市
    政府建設局函為證。
    理  由
一、李陳月昭於94年12月24日死亡，己○○、戊○○、丁○○、
    李育臻及李育黴為其繼承人，有台灣士林地方法院家事法庭
    通知、戶籍謄本三份及繼承系統表一份可按，其聲明承受訴
    訟，核無不合。又酉○○等18人於本院審理中追加保證責任
    台北市雙溪合作農場為被告，亦為財產訴訟，與原訴為同種
    訴訟程序，其追加亦與民事訴訟法第446條第1項但書、第
    255條第1項第2款之規定相符，應先敘明。
二、酉○○等18人主張：系爭土地原為酉○○等18人之被繼承人
    陳海沙所有，陳海沙於43年9月9日與原審共同被告救助總會
    之前身中國大陸災胞救濟總會（下稱救濟總會）訂立使用借
    貸契約（下稱系爭契約）將系爭土地借與救濟總會，以供大
    陸來台忠貞義胞吳大鴻等21人墾殖及建屋居住之用，而吳大
    鴻等人現均已不再使用系爭土地，系爭契約之目的業已完成
    ，且救濟總會未經酉○○等18人之同意，擅將系爭土地轉借
    予非義胞使用，顯已違反陳海沙與救濟總會間使用借貸契約
    之約定，酉○○等18人已依民法第472條第2款規定終止借貸
    契約，戌○或追加被告占有系爭土地，即無正當權源，酉○
    ○等18人自得本於所有物返還請求權，請求戌○、追加被告
    將系爭土地上之建物及地上物拆除並將占用之系爭土地返還
    等情，爰依民法第767條規定，先位請求追加被告拆除如附
    圖所示編號17之房屋，戌○拆除如附圖所示編號17-1、18、
    18-1、23、23-1、23-2、24-1、25、25-1之房屋，並將占有
    之系爭土地返還酉○○等18人；備位請求追加被告拆除系爭
    建物，戌○、追加被告將占有之系爭土地返還酉○○等18人
    。（酉○○等18人於原審請求戌○拆除編號17 以外之系爭
    建物，返還系爭土地，原審命為遷出並返還土地而駁回拆除
    部分之請求，兩造上訴，於最高法院發回後，酉○○等18人
    且追加請求追加被告依事實欄所載先備位聲明之範圍為拆除
    。）戌○及追加被告則以：戌○係追加被告之占有輔助人，
    酉○○等18人訴請戌○拆屋還地為當事人不適格。又救濟總
    會使用系爭土地，以負擔稅捐為對價，救濟總會與陳海沙間
    之契約應屬租賃而非借貸契約，縱認係使用借貸契約，亦屬
    定有期限之使用借貸契約，而使用系爭土地者雖有非義胞身
    份者，然戌○及追加被告係為輔助履行救濟總會協助義胞之
    墾殖工作，難謂有違該使用借貸之目的；又酉○○璫等18人
    曾就系爭土地申請救濟總會向台北市國稅局說明土地使用情
    形，而獲國稅局免徵土地遺產稅，顯見上訴人酉○○等18人
    斯時已知悉且同意追加被告使用系爭土地，又系爭土地業經
    台北市政府認定地上建物屬危險山坡地聚落而須強制拆除，
    系爭建物亦列入拆遷安置救濟補助基準，強制拆遷補助範圍
    內，現正進行拆遷安置協調中，酉○○等18人收回系爭土地
    但不能利用，卻將使戌○喪失拆遷補償費，顯為權利濫用等
    語，資為抗辯。
三、查酉○○等18人主張其為系爭土地之所有權人，其被繼承人
    陳海沙於43年9月9日與救助總會之前身救濟總會簽訂使用借
    貸契約，將系爭土地出借與救濟總會供大陸來台忠貞義胞墾
    殖及建屋居住。救濟總會遂於45年間將系爭土地出借與陽明
    山大陸義胞畜牧生產合作社，由大陸義胞即社員吳大鴻等21
    人使用系爭土地，再於48年間將系爭土地出借與於同年12月
    27日成立之追加被告使用，追加被告之成員中，除大陸義胞
    外，亦有不具大陸義胞身分者等事實，業據其提出土地登記
    謄本（原審卷(一)14-26頁，本院重上卷(二)119-223頁、(四)219-
    228頁）、土地借用契約書（原審卷(一)27頁）及救濟總會出
    具「陽明山大陸義胞畜牧生產合作社」之土地使用證明書（
    原審卷(一)238頁），且為原審共同被告救助總會、戌○及追
    加被告自承在卷（原審卷(一)189-193頁、卷(二)81頁以下、卷
    (三)90年2月5日補充答辯狀等），應堪信為真實。
四、就系爭契約之性質言。關於此，酉○○等18人主張為使用借
    貸，戌○及追加被告則抗辯為租賃。按使用借貸者，謂當事
    人一方以物交付他方，而約定他方於無償使用後返還其物之
    契約；稱租賃者，謂當事人約定，一方以物租與他方使用、
    收益，他方支付租金之契約，民法第464條、第421條第1項
    分別定有明文。是使用借貸契約、租賃契約之主要區別為使
    用系爭標的是否給付對價。觀諸陳海沙與救濟總會所訂之契
    約，開宗明義即載明：「陳海沙先生『急公好義，素以胞愛
    為懷』‧‧‧願將私人土地‧‧‧『借』與中國大陸災胞救
    濟總會作來台義胞墾殖居住之用，並經雙方同意議定借用條
    件於后」等字樣，第一條則約定：「甲方（按即陳海沙）私
    有土地‧‧‧無條件借與乙方（按即被告救濟總會）‧‧‧
    」，足認依當事人之真意，該契約之性質為無償之使用借貸
    契約。雖該契約另約定：「土地借用期間所有屬於土地方面
    一切稅捐由救濟總會負擔，與陳海沙無關」等字樣，然當事
    人間之真意當僅係陳海沙既已將土地無償供救濟總會使用，
    救濟總會則為其繳納稅捐，而稅捐之課予及數額悉由稅捐機
    關認定，陳海沙與救濟總會前揭約定僅係救濟總會為陳海沙
    代繳系爭土地稅捐，尚難認係使用土地之對價。縱救濟總會
    出具予與陽明山大陸義胞畜牧生產合作社之土地使用證明書
    第6款約定「不得轉租轉讓」（本院更字卷，被證二），但
    此乃課陽明山大陸義胞畜牧生產合作社之義務，與系爭契約
    契約如何定性無涉，尚難憑此認系爭契約為租賃契約，故戌
    ○、追加被告就此所辯，並不足採。
五、就戌○、追加被告是否無權占有系爭土地言。按借用人違反
    約定或依物之性質而定之方法使用借用物，或未經貸與人同
    意，允許第三人使用者，貸與人得終止契約，民法第472條
    第2款定有明文。依系爭契約，系爭土地之使用以供給大陸
    來台忠貞義胞作墾殖與建築住宅為範圍，觀諸系爭契約第2
    條約定至明。然救濟總會於48年間將系爭土地借予追加被告
    使用，而追加被告之成員中亦有非大陸義胞者，亦如前述，
    則酉○○等18人主張其得終止系爭契約，自屬有據。又酉○
    ○等18人已於81年間即已向救濟總會為終止契約之意思表示
    ，業經本院於84年度上字第359號審理中調取台灣台北地方
    法院士林分院81年度士調字第113號卷宗查明屬實，有本院
    上開判決影本一份在卷為憑（原審卷(一)38頁），經原審判決
    救助總會返還系爭土地，救助總會亦未聲明不服而確定。救
    助總會既應返還系爭土地予酉○○等18人，則由救助總會借
    用系爭土地之戌○、追加被告，自亦喪失其占有權源而為無
    權占有，縱令戌○為義胞，經救助總會同意使用系爭土地，
    亦不能對抗酉○○等18人而謂其仍為有權占有。
六、就系爭建物何人所有，戌○占有系爭土地之性質為何言。酉
    ○○等18人主張系爭建物為戌○所有，無非以系爭建物由戌
    ○使用中為依據，然為戌○所否認，辯稱系爭建物為追加被
    告所蓋分配予其使用等語。查系爭建物為台北市○○區○○
    路74巷24號房屋及其附屬之建物，有附圖所示之測量圖可參
    ，而該24號房屋為追加被告以歷年來收取之股金所搭建以供
    場員放置農具及居住之用，業經追加被告於93年11月29日以
    （93）農理字第005號函覆本院在卷（本院重上卷(二)230-3頁
    、卷(三)116頁），酉○○等18人復不能證明系爭建物確為戌
    ○所建，應認戌○辯稱系爭建物為追加被告所建，為可採信
    。系爭建物為戌○使用中，業為戌○自認無誤（原審卷(三)
    289頁），並經本院赴現場勘驗（本院重上卷(二)77、191頁背
    面）及囑託地政機關鑑定測量屬實，並製有附圖所示之土地
    複丈成果圖可按。就戌○占有系爭建物之性質言，戌○雖以
    其係基於追加被告之占有輔助人地位，使用系爭建物及系爭
    土地等語為辯。然追加被告因經營虧損頗巨，至73年採責任
    區方法耕作，將現有耕地分為16個責任區分配給每位場員自
    行耕種，各自發展，但不得廢耕，盈虧自行負責，有戌○所
    提追加被告73年4月28日場員大會會議紀錄附卷可參（本院
    更字卷92頁），可知為場員之一之戌○，就所受分配之土地
    ，得自行經營管理占有使用，其性質為自主占有，非占有輔
    助人。又系爭土地乃經救濟總會借予追加被告，再由追加被
    告將之分配予其社員即戌○等占有使用，則戌○屬系爭土地
    之直接占有人，追加被告經由與戌○間之法律關係而占有系
    爭土地，屬民法第941條之間接占有人。至於戌○所稱附圖
    所示之土地複丈成果圖就其占有使用部分測量有錯誤云云，
    然依台北市士林地政事務所89年12月1日北市士地二字第
    8962029100號函載：如附圖所示編號17至25-1建物測量結果
    ，原測量建物在地籍圖上之位置並無不符（原審卷(三)195-19
    7頁）；再同地政事務所93年5月21日北市士地二字第093307
    90600號函亦載明：經原承辦測量人員至現場檢測及核對相
    關地形圖結果，原土地複丈成果圖所測繪地上物與地籍線相
    關位置均正確無誤，應無套圖錯誤致翠山段2小段729-1地號
    與689地號間之地籍線向西偏移情事（本院重上卷(二)84頁）
    ；復經同地政事務所人員即證人陳清風到場證稱：門牌號碼
    臨溪路74巷24號建物有部分並不在系爭土地上，所以沒有在
    測量圖上等語（本院重上卷(二)192頁），足見上開測量結果
    ，並無錯誤。
七、就酉○○等18人之請求有無理由言。所有人對於無權占有或
    侵奪其所有物者，得請求返還之，民法第767條定有明文。
    系爭建物既為追加被告所有借予戌○使用，酉○○等18人自
    得請求追加被告拆除系爭建物，戌○、追加被告將系爭土地
    返還。追加被告、戌○雖以系爭土地已不能為任何利用，酉
    ○○等18人本件請求對其並無利益，但可使追加被告、戌○
    因此喪失拆遷補償費，屬權利濫用為辯。然依台北市危險山
    坡地聚落拆遷自治條例規定內容，僅在聚落之拆遷及拆遷戶
    之安置、補償，就土地如何利用，並未為規定，自不能以該
    條例規定，認酉○○等18人無收回系爭土地之利益，又依台
    北市危險山坡地聚落拆遷安置救濟補助基準（本院更字卷，
    被證四），自行拆遷者，除得領取拆遷補助費外，尚得請領
    取配合拆遷獎勵金，則追加被告、戌○不自動拆遷，所受之
    損失，為其自甘承受，難認酉○○等18人有何權利濫用之情
    事，是追加被告、戌○上開辯詞，並非足採。又戌○既非系
    爭建物之所有人，則酉○○等18人請求戌○拆除系爭建物，
    則非所許。從而酉○○等18人追加之先位聲明請求追加被告
    將如附圖所示編號17之房屋拆除，為有理由，應予准許；至
    於請求戌○應將附圖所示編號17-1、18、18-1、23、23-1、
    23-2、24、24-1、25、25-1之房屋拆除，則無理由，應予駁
    回。備位聲明請求追加被告將附圖所示編號17之房屋拆除部
    分，無庸審判，請求追加被告將編號17-1、18、18-1、23、
    23-1、23-2、24、24-1、25、25-1之房屋拆除，為有理由，
    應予准許。又系爭土地既為追加被告借予戌○使用，追加被
    告、戌○分別為間接占有人及直接占有人，則酉○○等18人
    請求追加被告、戌○於系爭建物拆除後，將系爭土地返還予
    酉○○等18人，亦有理由。
八、綜上所述，被上訴人本於所有物返還請求權，請求戌○應返
    還系爭土地，為有理由。其追加之先位聲明請求追加被告拆
    除附圖所示編號17之房屋並將該房屋返還予酉○○等18人，
    備位聲明請求追加被告拆除編號17-1、18、18-1、23、23-2
    、24、24-1、25、25-1之房屋，並將該房屋返還予酉○○等
    18人亦有理由，均應准許。至於請求戌○拆除系爭建物部分
    ，為無理由，應予駁回。原審判命戌○返還系爭土地，駁回
    酉○○等18人請求戌○拆除系爭建物，返還系爭土地部分，
    並為假執行之宣告，均無違誤，兩造各對原審不利部分上訴
    ，指摘原判決不當，求予廢棄，均為無理由，應駁回其上訴
    。酉○○等18人對追加被告追加請求部分，兩造分別陳明願
    供擔保准、免假執行，核無不合，爰分別酌定相當金額之擔
    保後准許之。
九、據上論結，本件上訴為無理由，追加之訴有理由。依民事訴
    訟法第450條、第449條第1項、第78條，判決如主文。
中　　華　　民　　國　　96　　年　　8 　　月　　21　　日
                    民事第九庭
                        審判長法  官    黃熙嫣
                              法  官    陳玉完
                              法  官    呂太郎
正本係照原本作成。
如不服本判決，應於收受送達後20日內向本院提出上訴書狀，其
未表明上訴理由者，應於提出上訴後20日內向本院補提理由書狀
（均須按他造當事人之人數附繕本）上訴時應提出委任律師或具
有律師資格之人之委任狀；委任有律師資格者，另應附具律師資
格證書及釋明委任人與受任人有民事訴訟法第466條之1第1項但
書或第2項（詳附註）所定關係之釋明文書影本。
中　　華　　民　　國　　96　　年　　8 　　月　　28　　日
　　　　　  　　　　　　　　　書記官    黃千鶴
附註：
民事訴訟法第466條之1（第1項、第2項）：
對於第二審判決上訴，上訴人應委任律師為訴訟代理人。但上訴
人或其他法定代理人具有律師資格者，不在此限。
上訴人之配偶、三親等內之血親、二親等內之姻親，或上訴人為
法人、中央或地方機關時，其所屬專任人員具有律師資格並經法
院認為適當者，亦得為第三審訴訟代理人。
